# 合并报表期初数不调整，母公司期初数是否需要调整？

提问人：yuyi402 时间：2017-01-23 23:17:44
请问，我们今年同一控制减户数丧失控制权需要追溯调整年初留存收益吗？有的说要调期初，有的说直接在当期反应调整留存收益部分？
陈版：根据《企业会计准则第 33 号——合并财务报表（ 2014 年修订）》的规定，当本年度丧失对子公司的控制权时，合并报表的年初和前期比较数据无需调整，且该被处置子公司的利润表和现金流量表还需要纳入合并报表范围直到处置日为止。
请问：合并报表年初无需调整年初数，但作为单体的母公司进行追溯调整是否应该调整期初留存收益呢？

回答人：chenyiwei
当母公司丧失对原子公司的控制权但保留共同控制或重大影响，转为权益法核算时，合并报表层面无需追溯调整，但一般理解个别报表层面需追溯调整前期比较数据。